臺灣板橋地方法院刑事判決　　　　　　　 96年度訴字第718號
公　訴　人　臺灣板橋地方法院檢察署檢察官
被　　　告　甲○○
　　　　　　　　　　（現另案於臺灣臺北監獄臺北分監執行）
上列被告因違反毒品危害防制條例案件，經檢察官提起公訴（九
十六年度毒偵字第八四六號），被告於本院行準備程序中，就被
訴事實為有罪之陳述，經本院合議庭裁定由受命法官獨任進行簡
式審判程序審理，並判決如下：
    主  文
甲○○施用第一級毒品，累犯，處有期徒刑壹年。扣案之第二級
毒品甲基安非他命壹包（驗後毛重玖點伍捌柒公克）沒收併銷燬
之。
    事  實
一、甲○○(一)曾因違反商標法案件，經臺灣臺北地方法院以九十
    二年度易字第八七一號判決判處有期徒刑六月，經上訴臺灣
    高等法院後撤回上訴確定，甫於民國九十二年九月三十日易
    科罰金執行完畢（構成累犯）。(二)因施用毒品案件，經本院
    以九十四年度毒聲字第一一二六號裁定送觀察勒戒，認無繼
    續施用毒品傾向，於九十四年七月二十六日執行完畢釋放出
    所，由臺灣板橋地方法院檢察署檢察官於九十四年七月二十
    七日以九十四年度毒偵字第三四五四號不起訴處分確定。(三)
    自九十四年十月十八日起至九十五年六月三日止，在臺北縣
    板橋市○○路○段一號九樓之二二等地，連續施用第一級毒
    品、第二級毒品多次，經臺灣高等法院以九十五年度上訴字
    第三八一五號判決判處施用第一級毒品部分有期徒刑八月，
    施用第二級毒品部分有期徒刑五月，應執行有期徒刑一年確
    定，現於臺灣臺北監獄臺北分監執行。
二、甲○○竟不知悔改，明知海洛因、甲基安非他命為毒品危害
    防制條例列為第一級、第二級毒品，於九十五年七月一日刑
    法修正施行後，基於施用第一級毒品、第二級毒品之犯意，
    於九十五年八月十三日上午某時許，在其位於臺北縣中和市
    ○○路一九○號三八樓之一租屋處內，將第一級毒品海洛因
    、第二級毒品甲基安非他命置放於吸食器內，下以火燒烤，
    吸食煙霧，同時施用第一級毒品、第二級毒品，嗣於同日二
    十時四十五分許，在上址為警查獲，扣得其所有供施用之第
    二級毒品甲基安非他命一包（驗後毛重九點五八七公克），
    經採尿送驗後始悉上情。
三、案經臺北縣政府警察局中和分局報請臺灣板橋地方法院檢察
    署檢察官偵查起訴。
    理  由
一、訊據被告甲○○對於施用第一級、第二級毒品之犯行坦承不
    諱，其採尿送驗結果海洛因代謝物嗎啡類、甲基安非他命類
    陽性反應，有臺灣檢驗科技股份有限公司九十五年九月五日
    濫用藥物尿液檢驗報告一紙扣案可資佐證。（按海洛因係由
    嗎啡經化學合成而製得，經注射進入人體後，因代謝而分解
    又生成嗎啡，因此施打海洛因後，由尿液中檢驗結果仍為嗎
    啡反應；又人體施用甲基安非他命後，其主要代謝物中，未
    改變型態之甲基安非他命占施用劑量達百分之四十三，安非
    他命則約為百分之五；人體若係施用安非他命後，主要代謝
    物中則有未改變型態之安非他命，但無甲基安非他命；此經
    法務部調查局以九十三年五月四日調科壹字第○九三六二四
    一三九八○號函釋明在案，足見人體若施用安非他命，其尿
    液代謝物不可能出現甲基安非他命，惟人體若施用甲基安非
    他命，其尿液代謝物除主要有甲基安非他命外，亦可能有少
    量之安非他命。本件被告之尿液雖呈現少量之安非他命陽性
    反應《數值為四三七一》，惟主要係呈現甲基安非他命陽性
    反應《數值為二三三二七》，依上開函示，被告自不可能係
    施用安非他命，而應係施用甲基安非他命，起訴書認被告係
    施用安非他命，容有誤會，附此敘明。）。扣案之透明晶體
    一包，係第二級毒品甲基安非他命，毛重九點六公克，因鑑
    驗使用零點零一三公克（驗後毛重九點五八七公克），有臺
    灣檢驗科技股份有限公司九十五年九月五日濫用藥物檢驗報
    告一紙可參。又依本院歷來審判經驗得知，海洛因及甲基安
    非他命之吸食方式，依施用者之使用習慣而有所不同，並無
    一定模式可循，據以往囑託鑑定機關所為之鑑定結果得知，
    確有於毒品證物及吸食工具等之檢驗中發現以前開二者毒品
    摻雜吸食之案例，故確有施用者將二者同時施用之可能。一
    般而言，甲基安非他命或海洛因大多分開使用，下列幾種情
    形會有混用之情形：1 、有些海洛因使用者喜好加入甲基安
    非他命以增加舒暢感覺。2 、原先使用甲基安非他命者開始
    嘗試使用海洛因。3 、有些海洛因成癮者偶爾會施用甲基安
    非他命來消除海洛因戒斷時出現之不舒服症狀。4 、有些海
    洛因被販毒者加入甲基安非他命以增加其重量。上述之1 、
    2 之情況，較常見甲基安非他命和海洛因同時放在玻璃球內
    燒烤施用，同時施用不會引起排斥，甚至在欣快感方面有加
    強的可能，被告自白核與事實相符。被告曾因施用毒品案件
    ，經本院以九十四年度毒聲字第一一二六號裁定送觀察勒戒
    ，認無繼續施用毒品傾向，於九十四年七月二十六日執行完
    畢釋放出所，由臺灣板橋地方法院檢察署檢察官於九十四年
    七月二十七日以九十四年度毒偵字第三四五四號不起訴處分
    確定，此有臺灣高等法院被告前案紀錄表一份可憑，被告於
    觀察勒戒執行完畢釋放後五年內再度施用毒品，洵堪認定。
二、海洛因、甲基安非他命經毒品危害防制條例列為第一級、第
    二級毒品，不得施用、持有，核被告甲○○所為，係犯毒品
    危害防制條例第十條第一項之施用第一級毒品罪、同條第二
    項施用第二級毒品罪。被告施用前、後持有毒品之低度行為
    ，均應為施用之高度行為所吸收，不另論罪。被告以一行為
    同時施用第一級、第二級毒品，為想像競合犯，依刑法第五
    十五條規定從一重之施用第一級毒品罪處斷，檢察官認為應
    分論併罰，似有誤會。被告因違反商標法案件，經臺灣臺北
    地方法院以九十二年度易字第八七一號判決判處有期徒刑六
    月，經上訴臺灣高等法院後撤回上訴確定，於九十二年九月
    三十日易科罰金執行完畢，有臺灣高等法院被告前案紀錄表
    一份可稽，其受有期徒刑執行完畢後五年內故意再犯本件有
    期徒刑以上之罪，為累犯，依刑法第四十七條第一項規定加
    重其刑。爰審酌被告前經觀察、勒戒執行完畢釋放後，猶萌
    施用毒品犯意，顯見其戒除毒癮之意志薄弱，且未衷心悛悔
    ，漠視法令之禁制，恣意濫用毒品，其行可訾，惟尚知坦承
    犯行，兼衡其施用毒品種類、犯罪目的、手段等一切情狀，
    量處如主文所示之刑，以資懲儆。扣案之甲基安非他命一包
    ，為查獲之第二級毒品，依毒品危害防制條例第十八條第一
    項前段沒收銷燬之（包裝上開毒品之包裝袋，其與毒品於物
    理外觀上附合而難予析離，且如強予析離至完全無殘渣留存
    ，將耗費相當之時間、人力與經費，於經濟上顯無實益，是
    依社會一般通念，堪認該包裝袋已與查獲之毒品結合成為一
    體而無從強加析離，是甲基安非他命既屬毒品危害防制條例
    十八條第一項前段所規定之違禁物，其外包裝袋自亦應併予
    沒收銷燬之，附此敘明）。
三、被告自九十四年十月十八日起至九十五年六月三日止，在臺
    北縣板橋市○○路○段一號九樓之二二等地，連續施用第一
    級毒品、第二級毒品，經臺灣高等法院以九十五年度上訴字
    第三八一五號判決判處施用第一級毒品部分有期徒刑八月，
    施用第二級毒品部分有期徒刑五月，應執行有期徒刑一年確
    定，有前開判決書正本一份、臺灣高等法院被告前案紀錄表
    一份可稽。而依最高法院九十五年度第八次刑事庭會議決議
    ：「連續數行為而犯同一罪名而在新法施行前，應依刑法第
    二條第一項之規定，適用最有利於行為人之法律，部分數行
    為發生在新法之前，新法施行後，該部分適用最有利於行為
    人之法律，若其中部分行為發生在新法施行後者，該部分不
    能論以連續犯。」，是本件犯罪事實與前開確定判決之犯罪
    事實不能論以連續犯，不具連續犯之裁判上一罪關係，本案
    非為前開確定判決效力所及，併予敘明。
四、末按除被告所犯為死刑、無期徒刑、最輕本刑為三年以上有
    期徒刑之罪或高等法院管轄第一審案件者外，於前條第一項
    程序進行中，被告先就被訴事實為有罪之陳述時，審判長得
    告知被告簡式審判程序之旨，並聽取當事人、代理人、辯護
    人及輔佐人之意見後，裁定進行簡式審判程序，刑事訴訟法
    第二百七十三條之一第一項定有明文。查本件被告所犯，法
    定本刑非最輕本刑為三年以上有期徒刑之罪，且被告就被訴
    事實為有罪之陳述，經告知被告簡式審判程序之旨，被告及
    公訴人對於本件改依簡式審判程序審理亦均表示無意見，是
    本院即依前揭刑事訴訟法規定，裁定本件進行簡式審判程序
    ，附此敘明。
據上論斷，應依刑事訴訟法第二百七十三條之一第一項、第二百
九十九條第一項前段，毒品危害防制條例第十條第一項、第二項
、第十八條第一項前段、第二十三條第二項，刑法第十一條前段
、第五十五條、第四十七條第一項，判決如主文。
本案經檢察官黃佳權到庭執行職務。
中　　華　　民　　國　　96　　年　　4 　　月　　2 　　日
                  刑事第九庭    法　官  絲鈺雲
以上正本證明與原本無異
如不服本判決應於送達後10日內向本院提出上訴狀
                                書記官  蔡美如
中　　華　　民　　國　　96　　年　　4 　　月　　4 　　日
附錄本案論罪科刑法條全文：
施用第一級毒品者，處六月以上五年以下有期徒刑。
施用第二級毒品者，處三年以下有期徒刑。毒品危害防制條例第十條
